【裁判字號】    92,裁,278
【裁判日期】    920306
【裁判案由】    綜合所得稅
【裁判全文】
最  高  行  政  法  院  裁  定                    九十二年度裁字第二七八號
    上  訴  人  乙○○
    被 上訴 人  財政部臺灣省南區國稅局
    代  表  人  甲○○
右當事人間因綜合所得稅事件，上訴人對於中華民國九十年十二月六日高雄高等行政
法院九十年度訴字第七七五號判決，提起上訴，本院裁定如左：
    主  文
上訴駁回。
上訴審訴訟費用由上訴人負擔。
    理  由
按對於高等行政法院判決之上訴，非以其違背法令為理由，不得為之，行政訴訟法第
二百四十二條定有明文。依同法第二百四十三條第一項規定，判決不適用法規或適用
不當者，為違背法令；而判決有同法條第二項所列各款情形之一者，為當然違背法令
。又提起上訴，應以上訴狀表明上訴理由並應添具關於上訴理由之必要證據，復為同
法第二百四十四條第一項第四款及第二項所明定。是當事人提起上訴，如以原審判決
有不適用法規或適用不當為理由時，其上訴狀應有具體之指摘，並揭示該法規之條項
或其內容；如以原審判決有上開規定所列各款情形之當然違背法令為理由時，其上訴
狀應揭示合於該款之事實。如上訴狀未依此項方法表明，或其所表明者，顯與上開法
條規定之情形不相合時，即難認為已對原審判決之違背法令有具體之指摘，其上訴自
難認為合法。本件上訴意旨略以：上訴人與訴外人高雄區中小企業銀行南屏東分行（
下稱高雄企銀南屏東分行）於民國八十三、八十四、八十五年間所訂定之消費借貸、
房屋租賃聯立契約，屬最高法院六十四年台上字第二四○○號判例所稱之「押租契約
」。上訴人於借款時，尚提供配偶之房、地設定抵押權擔保該項債權，何來「押金」
之謂？且本項借款既未約定利率，依民法第二百零三條規定，應付利息之債務，為週
年利率百分之五，基於最高法院上開判例，高雄企銀南屏東分行對該借款之利息僅有
週年利率百分之五之請求權，即為抵付租金之金額。原審未察，遽以高雄企銀南屏東
分行函稱為「押金性質」而論定，顯然違反本院六十一年判字第七○號、六十二年判
字第四○二號判例所揭示「認定事實，須憑證據，不得出於臆測」之證據法則云云。
經核所述各節，無非對於被上訴人所查定之課稅事實（即租賃所得）為爭執，並未具
體指明原判決以被上訴人依據行為時所得稅法第十四條第一項第五類第三款規定，就
高雄企銀南屏東分行於各期租賃期間內貸與上訴人款項，並以該貸款資金為租屋之押
金，予以設算押金（即貸款款項）所獲得之租賃所得，並無違誤等由，有何不適用法
規或適用不當等違背法令情事，其泛指原判決違背本院及最高法院之判例，求予廢棄
，揆之首揭法條規定，其上訴顯難認為合法，應予駁回。
據上論結，本件上訴為不合法，爰依行政訴訟法第二百四十九條第一項前段、第一百
零四條、民事訴訟法第九十五條、第七十八條，裁定如主文。
中    華    民    國    九十二      年      三        月      六        日
                    最 高 行 政 法 院  第 四 庭
                                審 判 長 法  官      廖  政  雄
                                         法  官      趙  永  康
                                         法  官      林  清  祥
                                         法  官      鍾  耀  光
                                         法  官      姜  仁  脩
右  正  本  證  明  與  原  本  無  異
                                         法院書記官  蘇  金  全
中    華    民    國    九十二      年      三        月      六        日


司法院資訊處製作；財團法人民間司法改革基金會備份。
